【裁判字號】    90,訴,1361
【裁判日期】    920124
【裁判案由】    損害賠償
【裁判全文】
臺灣士林地方法院民事判決  九十年訴字第一三六一號
    原      告    乙○○
                  甲○○
    複  代理人    吳志禹
    法定代理人    戊○○
    訴訟代理人    丙○○
    右複代理人    丁○○
右當事人間請求損害賠償事件，本院判決如左：
    主    文
被告應給付原告甲○○新台幣柒萬零貳佰拾陸元，應給付原告乙○○新台幣拾壹萬
伍仟佰拾肆元，應給付原告DAVID.C. COLEMAN新台幣壹佰柒拾貳萬貳仟零肆拾肆元
；及均自民國九十年八月三十一日起至清償日止，按年息百分之五計算之利息。
原告其餘之訴駁回。
訴訟費用由被告負擔五分之一，原告甲○○負擔二十五分之一，原告乙○○負擔二十
五分之二，餘由原告DAVID.C. COLEMAN負擔。
本判決第一項於原告甲○○、乙○○及DAVID.C. COLEMAN各以新台幣貳萬仟肆佰零
陸元、新台幣壹拾萬伍仟壹佰零伍元、新台幣伍拾柒萬肆仟零壹拾伍元供擔保後，得
假執行；但被告如於假執行程序實施前，分別以新台幣柒萬零貳佰拾陸元、新台幣
拾壹萬伍仟佰拾肆元及新台幣壹佰柒拾貳萬貳仟零肆拾肆元為原告甲○○、乙○○
及DAVID.C. COLEMAN預供擔保，得免為假執行。
原告其餘假執行之聲請駁回。
    事實及理由
一、本件原告起訴主張：原告於民國九十年二月十一日搭乘由被告之受僱人黃致雄所
    駕駛之營業大客車（以下簡稱：系爭車輛）北上，於當日晚間十時五十分許，因
    黃致雄過失之駕駛行為，致系爭車輛於國道中山高速公路后里收費站附近與一部
    聯結車發生車禍相撞，原告因而受傷；原告既因被告之受僱人之不法侵權行為受
    傷，被告自應依僱用人之身分，依法賠償原告之損害。然雙方經調解不成立，原
    告爰依侵權行為之法律關係即民法第一百八十四條、第一百八十八條、第一百九
    十一條之二、第一百九十三條、第一百九十五條之規定，請求被告賠償如下之損
    害：（一）原告甲○○部分：(1)醫療費用計新台幣（下同）七千三百十八元；(2)
    減少工作收入計十萬三千三百九十七元：原告甲○○原在台灣安麗股份有限公司
    工作，半年之收入為十七萬七千二百四十九元，即月入二萬九千五百四十二元，
    因本件車禍應休養約一百零五日，計短收十萬三千三百九十七元；(3)精神慰撫金
    二十萬元：原告甲○○原在安麗公司工作，收入正常，因車禍致右腳足關節挫傷
    脫臼位移，左眼角眼輪肌挫傷腫脹瘀血，左小胸肌挫傷腫脹瘀血外，尚有上顎左
    側正門牙及側門牙位移而鬆搖，上顎右側之正門牙、側門牙及犬齒遭撞擊而導致
    相鄰部位牙齦受傷流血，除因受傷所受之痛苦外，尚影響容貌外觀，每一、二日
    即需就醫，無法正常上班而影響工作，致遭公司解僱，突然失業，至九十年七月
    間始找到工作，內心之痛苦難以能形容。（二）原告乙○○部分：(1)醫療費用計
    八萬六千九百六十四元；(2)減少工作收入之計一百萬六千二百四十七元：原告乙
    ○○與其夫即原告DAVID.  C. COLEMAN（以下以ＤＡＶＩＤ稱之）係在美國共同
    從事服務業，乃房屋煙裝修承包商，共同年所得美金十九萬九千三百六十九元
    ；即月入新台幣五十七萬四千九百九十七元，是原告乙○○個人之月入應為二十
    八萬七千四百九十九元，因本件車禍需休養一百零五日，計減少收入一百萬六千
    二百四十七元；(3)精神慰撫金五十萬元：原告乙○○因本件車禍受有右腳及左腳
    足關節挫傷脫臼移位，背部、僧帽肌及菱形肌挫傷腫脹瘀血，左臉上頷部腫脹、
    瘀血、急性、中度、外傷性頸扭傷，連帶造成股肉痙攣，併發頸股肉在頸脊間很
    多運動單位產生動困難的複雜情形、左側肉體彎曲失控之傷害，曾先後於台灣南
    北就醫，並造成身體長期不適之後遺症，影響工作及生活而致之身心痛苦難忍。
    （三）原告ＤＡＶＩＤ部分：(1)醫療費用計八萬七千七百四十一元；(2)減少工作
    收入為八十六萬二千四百九十七元：原告ＤＡＶＩＤ因本件車禍應休養九十日，
    而其月入與原告乙○○同為二十八萬七千四百九十九元，計減少收入八十六萬二
    千四百九十七元；(3)減少勞動能力之損失請求一千萬元：原告ＤＡＶＩＤ因本件
    車禍力產生急性、中度、外傷性腰薦椎局部壓傷，此傷害關係到急性、中度、間
    歇性的肌肉痙攣，併發腰薦椎運動單位活動困難的複雜情況，已達喪失工作能力
    百分之二十；而原告ＤＡＶＩＤ係西元一九六０年十月十二日生，受傷時為四十
    歲又四月，自年滿四十一歲起，算至六十五歲止，尚得工作二十四年，則依霍夫
    曼計算法扣除中間利息後，原告一次可請求之金額為一千一百零七萬一千一百四
    十三元；惟於本件暫請求一千萬元；(4)精神慰撫金五十萬元：原告ＤＡＶＩＤ因
    本件車禍受有如上之傷害，亦曾於台灣南北就醫，影響工作及生活所受身心痛苦
    。被告雖抗辯：原告所取得國術館所出具之醫療單據所載支出非屬醫療必要之費
    用而不得請求云云，然原告致國術館就醫已先徵得被告之同意，被告並同意支出
    醫療費用，且原告之傷勢確因國術館之治療行為而改善，所支出確屬必要費用無
    疑等語；並聲明：（一）被告應給付原告甲○○三十一萬零七百十五元、應給付
    原告乙○○一百五十九萬三千二百十一元；應給付原告ＤＡＶＩＤ一千一百四十
    五萬零二百三十八元；及均自起訴狀繕本送達翌日起至清償日止，按年息百分之
    五計算之利息。（二）原告願供擔保，請准宣告假執行。
二、被告則以：對原告因被告之受僱人黃致雄所駕駛系爭車輛發生車禍而受傷並不爭
    執，且原告固得依侵權行為之法律關係向被告請求損害賠償，惟本件車事故係被
    告之受僱人黃致雄駕駛系爭車輛正進入收收費站時所發生，其時該車距收費站約
    五十公尺，車速已減至時速約二十公里以下，適有一部聯結車突然自左至右切入
    欲駛入收費站，其車尾先踫撞上被告系爭車輛之左後視鏡，造成系爭車輛左前方
    撞上該聯結車之車尾，系爭車輛係雙層巴士，司機與隨車小姐坐在車輛最前端之
    下層，其餘乘客均在車輛之上層，且車禍發生時，正進入收費站，速度已減緩，
    衝擊力很小，司機黃致雄死亡係因正位於踫撞點，運氣不佳所致，而包括原告在
    內之乘客所受衝擊甚小，絕無可能產生嚴重之傷勢。原告所受之傷害既均甚輕微
    ，竟求償上千萬之賠償，顯欲藉訴訟謀取不當得利。另關於賠償之範圍，被告已
    就原告於具有公信力之醫院就診所支出之費用賠償完畢，原告另執非屬正式醫療
    體系、未具公信力、其負責人不具醫生資格而無能力對病情判斷休養復健期間須
    時多久之民間國術館單據請求賠償，殊屬無據；且於台灣就原告所受輕微撞傷而
    須復健者，何需高達千萬元之醫療費用，然被告卻任意擇世界上醫療費最高之國
    家進行治療，並以該國醫療數額為求償標準，如予准許，豈非鼓勵變相之不當得
    利。是被告僅應給付原告甲○○、乙○○及ＤＡＶＩＤ各醫療費用支出之損害賠
    償各一千一百八十元、六百元及一萬二千九百二十七元；原告其餘請求均屬無據
    云云，資為抗辯；並聲明：（一）原告之訴駁回。（二）如受不利之判決，願供
    擔保請准宣告免為假執行。
三、經查：原告主張：訴外人黃致雄係受僱於被告之司機，於九十年二月十一日晚間
    十時五十分許，為執行其受僱於被告之駕駛業務行為而駕駛系爭車輛，在國道中
    山高速公路后里收費站附近，因其過失之駕駛行為，與另部聯結車發生車禍，原
    告三人則為車禍發生時乘坐於被告所有營業大客車之乘客，並因而分別受傷等情
    ，已為被告所不爭執（見本院九十年十一月二十七日言詞辯論筆錄），應堪信為
    真實。
四、按因過失不法侵害他人之權利者，負損害賠償責任；又不法侵害他人之身體或健
    康者，對於被害人因此喪失或減少勞動能力或增加生活上之需要時，應負損害賠
    償責任；再不法侵害他人之身體、健康，被害人雖非財產上之損害，亦得請求賠
    償相當之金額，民法第一百八十四條第一項前段、第一百九十三條第一項、第一
    百九十五條第一項分別定有明文。另按：受僱人因執行職務，不法侵害他人之權
    利者，由僱用人與行為人連帶負損害賠償責任，民法第一百八十八條前段亦規定
    甚明。經查：被告對於其受僱人黃致雄於執行受僱之駕駛業務時，因過失之不法
    侵害行為導致原告受傷，應由被告依僱用人身分負損害賠償之責任乙節，並不爭
    執（見本院九十年十一月二十七日言詞辯論筆錄及被告於九十一年二月五日提出
    之民事答辯狀一），揆諸前揭規定，則原告請求被告賠償其損害，於法自屬有據
    。以下即就原告請求被告賠償醫療費用、減少工作收入、勞動能力減少之損失及
    慰撫金各項，是否應予准許，分述如次：
（一）原告請求醫療費部份：原告甲○○、乙○○及ＤＡＶＩＤ因此次交通事故，原
      告甲○○因而受有右腳足踝關節挫傷脫臼位移，左眼角眼輪肌挫傷腫脹瘀血，
      左小胸肌挫傷腫脹瘀血，上顎左側正門牙及側門牙位移鬆搖，上顎右側之正門
      牙、側門牙及犬齒遭撞擊導致相鄰部位牙齦受傷流血；原告乙○○受有右腳及
      左腳足關節挫傷脫臼移位，背部、僧帽肌及菱形肌挫傷腫脹瘀血，左臉上頷部
      腫脹、瘀血、急性、中度、外傷性頸扭傷，連帶造成股肉痙攣，併發頸股肉在
      頸脊間很多運動單位產生動困難的複雜情形、左側肉體彎曲失控；原告ＤＡＶ
      ＩＤ則受有左腳長姆指伸肌挫裂傷腫脹瘀血、左闊背肌挫傷腫脹瘀血、左上腕
      二頭肌挫傷腫脹瘀血，急性、中度、外傷性腰薦椎局部壓傷，此傷害關係到急
      性、中度、間歇性的肌肉痙攣，併發腰薦椎運動單位活動困難的複雜情況等情
      ；有財團法人長庚紀念醫院（以下簡稱：長庚醫院）九十一年十月三十日（九
      一）長庚院高字第三四一一號函、私立高雄醫學大學附設中和紀念醫院（以下
      簡稱：高醫中和醫院）九十一年十月十六日（九一）高醫附秘字第二八一六號
      函、及英豪國術館所開立之高雄市國術會傳統整復證明書、美國俄亥俄州治療
      診所ＳＵＧＡＲＣＲＥＥＫＣＨＩＲＯＰＲＡＣＴＩＣ（以下簡稱：美國醫療
      診所）所出具之醫療報告等件為證。且原告主張：渠等並因而分別支出醫療費
      用為七千三百十八元、八萬六千九百六十四元及八萬七千七百四十一元乙節，
      亦據提出長庚醫院、高醫中和醫院之醫療費用收據、及英豪國術館、臥龍診所
      ，以及美國醫療診所所出具之收據及費用支出明細為證。其中由長庚醫院及高
      醫中和醫院所出具之費用單據、英豪國術館及臥龍診所所出具之收據之形式上
      真正均為被告所不爭執；而前開卷附美國醫療診所所出具之收據及醫療報告，
      復經美國俄亥俄州政府及我國駐外單位認證，其形式上之真正亦堪認定。是原
      告主張：確因車禍致生前開傷害並支出上列醫療費用等語，洵屬有據；被告徒
      以：車禍撞擊力甚小，原告所受傷害應甚輕微云云，而質疑原告上揭傷情之真
      正，尚難憑採。次查：被告雖另抗辯：英豪國術館及臥龍診所係未具公信力、
      非屬正式醫療體系之診所，診治者亦未具醫師資格，其支出應非屬醫療必定要
      之費用；且原告於國內受傷外，僅擇醫療費用甚高之美國就醫，並據以向被告
      請求賠償，亦未合理云云。然查：原告乙○○及ＤＡＶＩＤ係住居美國且有經
      常性工作者乙節，已為被告所不爭執；渠等於返回美國住居後在該地就醫，事
      屬當然，且為其自由權利，所支出如屬醫療上所必需，尚非不得依法向被告請
      求賠償。另原告三人因前開車禍事故，確各受有踝部拉傷、背部拉傷等傷害，
      且各於高醫中和醫院急診住院二至五日後即出院，其時傷勢尚未痊癒等情，已
      據卷附高醫中和醫院九十一年十月十六日（九一）高醫附秘字第二八一六號函
      敘甚明；渠等因而續於國術館就診，於衡諸國人就上開筋骨撞擊拉傷之傷情，
      捨一般西醫醫療院所，而求助於國術館進行傳統整復之一般習慣及常情，如屬
      其傷情復建所必需，自未能一概否認為醫療上必要支出之費用。而依上開長庚
      醫院、高醫中和醫院及美國醫院之收費單據及醫療報告上列載之支出項目及診
      斷說明，以及證人即英豪國術館之負責人黃莊美芳證述：伊為傳統整復員，因
      原告分別有腳踝、小腿及背部之傷害而來館上藥並進行推拿，傷勢因而改善很
      多，所支出之費用即收據上所列計者等語（見本院九十一年十一月十九日言詞
      辯論筆錄），應堪認原告於上開長庚醫院、高醫中和醫院、英豪國術館及美國
      醫療診所之費用支出均屬醫療上所必需。惟按：依保險法第一百三十五條準用
      第一百零三條規定，傷害保險之保險人固不得代位行使被保險人對於加害人之
      損害賠償請求權，然全民健康保險法第八十二條規定：「保險對象因汽車交通
      事故，經本保險提供醫療給付者，本保險之保險人得向強制汽車責任保險之保
      險人代位請求該項給付。」全民健康保險法為保險法之特別法，依法優於普通
      法之原則，全民健康保險法第八十二條應優先於保險法第一百三十五條、第一
      百零三條關於傷害保險之保險人不得代位行使被保險人對於加害人之損害賠償
      規定而適用。從而全民健康保險之保險人因汽車交通事故，經全民健康保險提
      供醫療給付者，全民健康保險之保險人得向強制汽車責任保險之保險人代位請
      求該項給付，而依強制汽車責任保險第三十條規定，強制汽車責任保險之保險
      人依該法規定給付保險金者，於該範圍內，加害人或強制汽車責任保險之被保
      險人之損害賠償責任即因而解免，全民健康保險被保險人對於加害人之損害賠
      償請求權亦因而喪失，揆諸前開法條，原告原得請求被告給付之醫療費用中已
      獲醫療保險給付部分之權利，已因全民健康保險法第八十二條之規定移轉予保
      險人；是原告所請求於長庚醫院及高醫中和醫院所支出之醫療費用中，就全民
      健保已給付之醫療費用部分，自不得予以請求。至於原告所提出卷附由臥龍診
      所所出具之費用收據，全未列載其醫療項目，自未能認該部分支出亦為醫療上
      所必需，亦應予剔除。再查：被告雖抗辯：對於原告於國內正式醫療體系就醫
      所支出之費用均已賠償完畢云云，惟此已為原告否認，被告就此復未舉證以實
      其說，自難採取。從而，原告甲○○、乙○○及ＤＡＶＩＤ所得請求之於國內
      支出之醫療費用，再加計以起訴時之匯率（一美元兌換三十四點六０九元新台
      幣，此有新台幣對美元銀行間成交之收盤匯率資料表在卷可據，以下換算標準
      均同）換算之於美國醫療診所所支出之費用後，分別於六千四百三十元、八萬
      六千一百二十四元（元以下四捨五入，以下均同）、八萬七千一百四十二元之
      範圍內，為有理由，應予准許；逾此部分，所請則屬無據。
（二）原告請求減少工作收入之損失部分：
      (1)原告甲○○部分：原告甲○○原任職於台灣保麗股份有限公司，平均月入二
        萬九千五百四十二元乙節，已其提出各類所得扣繳暨免扣繳憑單影本乙紙為
        證，固堪信為真實；惟其據卷附由英豪國術館所出具之高雄市國術會傳統整
        復證明書上「須在家休養一百零五天」之記載，主張：因本件車禍需休養一
        百零五日，無法工作云云，則為被告所否認。且查：原告甲○○於車禍後之
        九十年二月二十日曾至長庚醫院就所受牙齒部分之傷害進行診療，該部分傷
        害並無礙於行動及工作能力，亦無須臥床休息等情，有長庚醫院九十一年十
        月三十日（九一）長庚院高字第三四一一號函文在卷可參；另其所受左上眼
        眶處撕裂傷及右足踝拉傷部分，經於九十年二月十四日晚間在高醫中和醫院
        診治後，即於翌日凌晨開立口服藥物後離院，其頭部創傷以靜養休息為宜，
        足踝部傷害則應無絕對臥床之必要，則有高醫中和醫院九十一年十月十六日
        （九一）高醫附秘字第二八一六號函文可稽；況證人黃莊美芳即為原告甲○
        ○進行整復之英豪國術館傳統整復員復到庭證稱：甲○○因眼部受傷，於休
        息二周後，即可正常活動，於傳統整復證明書上所載在家休養一百零五日，
        係指傷勢完全恢復之時間等語（見本院九十一年十一月十九日言詞辯論筆錄
        ）；則本院審酌原告甲○○所受傷害及上開函文及證詞，認其因本件車禍無
        法正常工作之時間應為十四日，則其因車禍無法工作所受之損害應計一萬三
        千七百八十六元；其餘請求則不得允許。
      (2)原告乙○○及ＤＡＶＩＤ部分：原告乙○○與ＤＡＶＩＤ原在美共同從事服
        務業，乃房屋煙裝修承包商，二人於車禍前之八十九年間共同年所得（
        Adjusted  Gross Income）為美金十九萬一千九百七十五元乙節，有原告所
        提出亦經美國俄亥州政府及我國駐美單位認證之八十九年度所得稅申報書乙
        份可資參照，應與事實相符；且渠等主張：因原告乙○○與ＤＡＶＩＤ係共
        同工作並共同申報稅捐，應以所共同年所得之二分之一為渠等各人之年所得
        等語，則為被告所不爭執，亦堪予採取。惟原告乙○○及ＤＡＶＩＤ憑英豪
        國術館所出具之高雄市國術會傳統整復證明書所載「須在家休養一百零五天
        」、「須在家休養九十天」等語，主張：因本件車禍分別造成一百零五日及
        九十日無法工作云云，亦同為被告所否認。且查：原告乙○○於車禍後，因
        左臉上頷部腫脹、瘀血及足踝部拉傷，而於九十年二月十四日晚間至高醫中
        和醫院診治後，即於翌日清晨經開立口服藥物後離院，其頭部創傷以靜養休
        息為宜，足踝部傷害亦無絕對臥床之必要；而原告ＤＡＶＩＤ因頭部創傷，
        及背部拉傷，建議靜養休息，亦無絕對臥床之必要等情，亦經卷附高醫中和
        醫院九十一年十月十六日（九一）高醫附秘字第二八一六號函敘甚明；另證
        人黃莊美芳亦到庭證稱：乙○○因腳踝受傷，走路一拐一拐的，ＤＡＶＩＤ
        當時尚可行走，二人於休息二個星期，即可正常活動等語（見本院九十一年
        十一月十九日言詞辯論筆錄）。是本院審酌其二人傷情與上揭函文及證詞，
        認原告乙○○及ＤＡＶＩＤ因本件車禍無法正常工作之時間亦均為十四日，
        渠等因車禍無法工作之損失應各計為十二萬九千一百九十元；逾此部分所為
        之請求為無理由，不應准許。
（三）原告ＤＡＶＩＤ請求減少勞動能力部分：查原告ＤＡＶＩＤ因本件車禍受有急
      性、中度、外傷性腰薦椎局部壓傷，肇因為腰薦椎運動單位過份伸展，此傷害
      關係到急性、中度、間歇性之肌肉痙攣，併發腰薦椎運動單位活動困難的複雜
      現象等情，已如前述；惟其主張：所受前揭傷害已經美國醫師認定喪失百分之
      二十之勞動能力，因而請求自年滿四十一歲起算至六十五歲止計二十四年之減
      少勞動能力之損失云云，則為被告所否認。且查：原告ＤＡＶＩＤ於在美持續
      接受診療時，經醫院認定為喪失部分行動、部分關節連續性失控之傷害類型，
      而認已喪失百分之二十之能力乙節，固有美國醫療診所之醫師所出具之醫療報
      告附卷可憑，惟其報告中亦提及原告ＤＡＶＩＤ仍可繼續接受腰脊護理治療以
      增強身體功能，以繼續從事勞動工作等語明確。是本院審酌原告ＤＡＶＩＤ所
      受傷情，所受傷害經復建護理治療後之部分回復可能性，原告現從事勞動性工
      作，以及日後可能從事其他非勞動性質之工作所受之影響各節，認其因本件車
      禍所喪失之勞動能力應為百分之三；且原告ＤＡＶＩＤ既係從事勞動工作，其
      可得工作之年齡應計算至勞動基準法第五十四條所規定之強退休年齡六十歲為
      止。又原告ＤＡＶＩＤ為西元一九六０年十月十二日生，於車禍發生（即九十
      年二月十四日）時，年為四十歲四月，是依原告ＤＡＶＩＤ請求自四十一歲起
      ，計算至六十歲止，應尚可工作十九年；是於此期間之勞動能力喪失所造成之
      損害，依前述原告ＤＡＶＩＤ車禍前之八十九年度年所得美金九萬五千九百八
      十七點五元為基準，併依霍夫曼計算式計算一次給付之總額應為一百三十五萬
      五千七百十二元（計算式詳後）；逾此部分之請求，尚屬無據。
（四）原告請求精神慰藉金部分：查原告等因本件車禍受傷，渠等肉體及精神自受有
      相當之痛苦；本院斟酌原告受傷之程度，對生活所造成之不便，及其與被告之
      職業、身分、地位、資力等一切情狀，認原告甲○○、乙○○及ＤＡＶＩＤ各
      請求賠償慰撫金二十萬元、五十萬元及五十萬元，均嫌過高，應分別核減為五
      萬元、十萬元及十五萬元，方屬公允。逾此數額之請求，洵屬無據。
五、綜上所述，原告依據侵權行為之法律關係請求被告給付原告甲○○、乙○○及Ｄ
    ＡＶＩＤ各七萬零二百十六元、三十一萬五千三百十四元及一百七十二萬二千零
    四十四元部分，並均自起訴狀繕本送達翌日即九十年八月三十一日起至清償日止
    按年息百分之五計算之利息，為有理由，應予准許；逾此部分為無理由，應予駁
    回。兩造陳明願供擔保，聲請宣告假執行或免為假執行，經核原告勝訴部分，合
    於法律規定，爰分別酌定相當之擔保金額宣告之；原告其餘假執行之聲請，因訴
    之駁回而失所依據，不予准許。
六、因本案事證已臻明確，兩造其餘主張陳述及所提之證據，均毋庸再予審酌，附此
    敘明。
七、據上論結，本件原告之訴為一部有理由，一部無理由，依民事訴訟法第七十九條
    但書、第三百九十條第二項、第三百九十二條，判決如主文。
中      華      民      國    九十二    年      一      月    二十四    日
                                        臺灣士林地方法院民事第二庭
~B法      官  李瑜娟
右為正本，係照原本作成。
如對本判決上訴須於判決送達後廿日內向本院提出上訴狀。
中      華      民      國    九十二    年      一      月    二十八    日
~B法院書記官  夏珍珍
~F0
原告ＤＡＶＩＤ減少勞動能力損失之計算式：
  年收入美金九萬五千九百八十七點五元×起訴時匯率三十四點六０九
    ＝新台幣三百三十二萬二千零三十一元。
  三百三十二萬二千零三十一元×霍夫曼係數十三點0000000
    ＝四千五百十九萬零四百零六元。
  四千五百十九萬零四百零六元 ×百分之三
    ＝一百三十五萬五千七百十二元


司法院資訊處製作；財團法人民間司法改革基金會備份。
